pt-PT: Equipamento > Ferramentas > Ferramentas e sensores de medição > Niveladores > Níveis de bolha: Níveis de caixa; Níveis de feixe I; Níveis torpedo
lt-LT: Techninė įranga > Įrankiai > Matavimo įrankiai ir jutikliai > Gulsčiukai > Burbuliniai gulsčiukai: Dėžutės tipo gulsčiukai; I formos profilio gulsčiukai; Torpedos formos gulsčiukai
de: Heimwerkerbedarf > Werkzeuge > Messwerkzeuge & Messwertgeber > Richtwaagen > Wasserwaagen: Dosenlibellen; I-Profil-Wasserwaagen; Torpedo-Wasserwaagen
th: ฮาร์ดแวร์ > เครื่องมือ > เครื่องมือและเซนเซอร์การวัด > เครื่องมือวัดระดับ > อุปกรณ์วัดระดับน้ำ: ระดับน้ำแบบกล่อง; ระดับน้ำไอบีม; ระดับน้ำแม่เหล็กตอร์ปิโด
pt-BR: Ferragens > Ferramentas > Sensores e ferramentas para medição > Níveis > Níveis de bolha: Níveis de caixa; Níveis viga I; Níveis torpedo
sk-SK: Náradie > Nástroje > Meracie nástroje a snímače > Vodováhy > Bublinkové vodováhy: Krabicové vodováhy; Magnetické vodováhy; Vodováhy Torpedo
en: Hardware > Tools > Measuring Tools & Sensors > Levels > Bubble Levels: Box Levels; I-Beam Levels; Torpedo Levels
cs: Kutilství a řemeslo > Nářadí a nástroje > Měřicí nástroje a přístroje > Měřiče rovinnosti > Vodováhy: Profilové vodováhy; I-profilové vodováhy; Vodováhy Torpédo
nb: Maskinvare > Verktøy > Måleverktøy og sensorer > Vatere > Boblevatere: Boksvatere; I-Beam-vatere; Torpedovatere
da: Isenkram > Redskaber > Måleredskaber og -sensorer > Vaterpas > Boblevaterpas: Boksvaterpas; I-vaterpas; Torpedo-vaterpas
sl-SI: Gradbena oprema > Orodja > Merilna orodja in senzorji > Tehtnice > Vodne tehtnice: Vodne libele; Magnetne libele; Torpedo vodne tehtnice
sv: Metallprodukter > Verktyg > Mätverktyg och sensorer > Vattenpass och avvägningsmätare > Vattenpass: Lådnivellerare; I-balksnivellerare; Torpednivellerare
it: Articoli di ferramenta > Utensili > Strumenti/sensori misurazione > Livelle > Livelle a bolla: Livelle box; Livelle I-Beam; Livelle torpedo
ro-RO: Feronerie > Unelte > Instrumente de măsură și senzori > Nivele > Nivele cu bule: Nivele tip cutie; Nivele I-Beam; Nivele torpilă
fr: Quincaillerie > Outils > Outils de mesure et détecteurs > Niveaux > Niveaux à bulle: Niveaux rectangulaires; Niveaux de poutre en I; Niveaux Torpedo
zh-CN: 五金/硬件 > 工具 > 测量工具与传感器 > 水平仪 > 气泡水平仪: 盒式水平仪; 工字梁水平仪; 鱼雷式水平仪
nl: Bouwmaterialen > Gereedschap > Meethulpmiddelen en sensoren > Waterpassen > Waterpassen met vloeistoffen: Waterpassen in boxvorm; Waterpassen met I-profiel; Torpedo-waterpassen
vi: Phần cứng > Công cụ > Công cụ đo lường & Cảm biến > Máy thủy chuẩn > Thước thủy: Máy thủy chuẩn dạng hộp; Máy thủy chuẩn dầm chữ I; Máy thủy chuẩn ngư lôi
el: Υλικά κατασκευών > Εργαλεία > Εργαλεία και αισθητήρες μετρήσεων > Επίπεδα > Επίπεδα φυσαλίδων: Αλφάδια (τετράγωνες στάθμες); Αλφάδια δοκού Ι; Αλφάδια μικρού μήκους
ko: 철물 > 도구 > 측정 도구/센서 > 수준기 > 기포 수평계: 박스 수평계; I빔 수평계; 토피도 수평계
ru: Оборудование и технические изделия > Инструменты > Измерительные инструменты и датчики > Уровни и нивелиры > Пузырьковые уровни: Коробчатые уровни; Двутавровые уровни; Брусковые уровни
ja: DIY用品 > 工具 > 測定機器・センサー > 水準器 > 気泡管水準器: ボックスレベル; I-ビームレベル; 魚雷レベル
zh-TW: 硬體 > 工具 > 測量工具和感測器 > 水平儀 > 氣泡水平儀: 箱型水平儀; 長條水平儀; 長棍水平儀
hu: Hardver > Szerszámok > Mérőeszközök és érzékelők > Vízmértékek > Buborékos vízmértékek: Dobozos vízmértékek; I-Beam vízmértékek; Torpedó-vízmértékek
es: Bricolaje > Herramientas > Sensores y herramientas de medida > Niveles > Niveles de burbuja: Niveles de caja; Niveles de vigas en I; Niveles de torpedos
pl: Sprzęt > Narzędzia > Narzędzia pomiarowe i czujniki > Poziomice > Poziomice klasyczne: Poziomica skrzynkowa; Poziomice I-Beam; Poziomice torpedo
fi: Rakentaminen > Työkalut > Mittarit ja anturit > Vesivaa'at > Vatupassit: Laatikkovesivaa'at; I-puomivesivaa'at; Torpedovesivaa'at
tr: Hırdavat > Aletler > Ölçüm Aletleri ve Sensörler > Tesviye Aletleri > Kabarcıklı Düzeçler: Kutu Düzeçler; I-Işın Düzeçler; Torpido Düzeçler
bg-BG: Железария > Инструменти > Измервателни инструменти и сензори > Нивелири > Нивелири с балончета: Нивелири тип „кутия“; Олекотени нивелири; Нивелири тип „торпедо“
hr-HR: Željezarija > Alati > Mjerni alati i senzori > Libele > Cijevne libele: Libele u kućištu; Libele s I-profilom; Torpedo libele